# 企业购买的网盘域名是无形资产吗

提问人：西楼看月 时间：2016-08-01 15:52:21
如题，我认为是，有不同意见吗

回答人：chenyiwei
外购的域名，其成本是可以可靠确定的（假设向非关联方购买且作价公允，下同）。则在能够证明该域名可为本企业带来未来经济利益流入的前提下，可以确认为无形资产。这类无形资产的使用寿命一般是不确定的，期末需从严进行减值测试。 须注意：如果购买域名单纯是为了营销、产品展示等用途的，则视同广告费支出一次性计入当期损益。